臺灣臺北地方法院刑事判決
111年度審交易字第805號
公  訴  人  臺灣臺北地方檢察署檢察官
被      告  王志誠


上列被告因過失傷害案件，經檢察官提起公訴（111年度偵字第2
6749號），本院判決如下：
    主  文
本件公訴不受理。
    理  由
一、公訴意旨如附件起訴書所載。
二、告訴乃論之罪，告訴人於第一審辯論終結前得撤回其告訴，
    又告訴經撤回者，應諭知不受理之判決，刑事訴訟法第238
    條第1項、第303條第3款分別定有明文。
三、本件告訴人告訴被告過失傷害案件，起訴書認係觸犯刑法第
    284條前段之過失傷害罪，依刑法第287條前段之規定，須告
    訴乃論。茲據告訴人撤回告訴，依照首開說明，本件不經言
    詞辯論，逕為諭知不受理之判決。
據上論斷，應依刑事訴訟法第303條第3款、第307條判決如主文
本案經檢察官劉仕國、郭宣佑提起公訴，檢察官洪敏超到庭執行
職務。　
中　　華　　民　　國　　111 　年  　 11  　月　　30 　日
　　　　　　　　　刑事第二十庭  法　官　洪英花
以上正本證明與原本無異。 
如不服本判決應於收受送達後20日內向本院提出上訴書狀，並應
敘述具體理由；其未敘述上訴理由者，應於上訴期間屆滿後20日
內向本院補提理由書（均須按他造當事人之人數附繕本）「切勿
逕送上級法院」。告訴人或被害人如對於本判決不服者，應具備
理由請求檢察官上訴，其上訴期間之計算係以檢察官收受判決正
本之日期為準。
因疫情而遲誤不變期間，得向法院聲請回復原狀。
                                書記官　洪啟瑞
中　　華　　民　　國　　111 　年  　 11  　月　　30 　日

附件：
臺灣臺北地方檢察署檢察官起訴書
                                    111年度偵字第26749號
　　被　　　告　王志誠　男　72歲（民國00年0月00日生）
　　　　　　　　　　　　住○○市○○區○○路000巷00號
　　　　　　　　　　　　國民身分證統一編號：Z000000000號
上列被告因過失傷害案件，業經偵查終結，認應提起公訴，茲將
犯罪事實及證據並所犯法條分敘如下：
　　　　犯罪事實
一、王志誠於民國111年4月12日11時19分許，駕駛車牌號碼0000
    -00號自用小客車（下稱C車），沿新北市新店區安康路3段
    由東往西方向行駛，行經新北市○○區○○路0段000號前時，本
    應注意汽車在劃有分向限制線之路段，不得迴車，而依當時
    天候晴、日間自然光線、柏油路面乾燥、無缺陷、無障礙物
    且視距良好之情形下，並無不能注意之情事，竟疏未注意及
    此，貿然跨越分向限制線迴轉，適有許海音（已另為不起訴
    處分）駕駛車牌號碼000-0000號自用小客車（下稱A車），
    沿同路段由西往東方向行駛至該處，見狀隨即向右閃避，A
    車右側車身即與鐘梓庭所騎乘車牌號碼000-0000號普通重型
    機車（下稱B車）左側車身發生碰撞，致鐘梓庭人車倒地，
    並受有左側前臂擦挫傷、左側大腿、膝部及下肢多處擦挫傷
    、右側大腿挫傷、臀部挫傷之傷害。嗣經警據報到場處理，
    而悉上情。
二、案經鐘梓庭訴由新北市政府警察局新店分局報告偵辦。
　　　　證據並所犯法條
一、證據清單及待證事實：
編號 證  據  名  稱 待  證  事  實 1 被告王志誠於偵查之供述 證明被告於上開時、地，駕駛C車跨越分向限制線迴轉，並看見A車與B車發生碰撞之事實。 2 證人即同案被告許海音於警詢及偵查之證述 證明下列事實： ⑴被告於上開時、地，駕駛C車跨越分向限制線迴轉，證人許海音所駕駛之A車因此向右閃避，而與B車發生碰撞之事實。 ⑵證人鐘梓庭因A車與B車發生碰撞而受有傷害之事實。 3 證人即告訴人鐘梓庭於警詢及偵查之證述 證明下列事實： ⑴A車於上開時、地，突然向右偏行駛，而與B車發生碰撞之事實。 ⑵證人鐘梓庭因A車與B車發生碰撞而受有傷害之事實。 4 道路交通事故現場圖、道路交通事故調查報告表、道路交通事故調查報告表（一）、道路交通事故調查報告表（二）、道路交通事故談話紀錄表、新北市政府警察局舉發違反道路交通管理事件通知單、道路交通事故補充資料表各1份、現場及車輛照片20張　 證明下列事實： ⑴被告於上開時、地，駕駛C車跨越分向限制線迴轉，證人許海音所駕駛之A車因此向右閃避，而與證人鐘梓庭所騎乘之B車發生碰撞之事實。 ⑵案發時，天候晴、日間自然光線、柏油路面乾燥、無缺陷、無障礙物且視距良好之事實。 5 新北市政府警察局道路交通事故初步分析研判表、新北市政府車輛行車事故鑑定會鑑定意見書各1份 證明被告所駕駛之C車在劃有分向限制線之路段，違規迴轉為肇事原因之事實。 6 耕莘醫院乙種診斷證明書1份 證明證人鐘梓庭受有左側前臂擦挫傷、左側大腿、膝部及下肢多處擦挫傷、右側大腿挫傷、臀部挫傷傷害之事實。 7 監視器影像畫面及車輛行車紀錄器影像畫面檔案1份、監視器影像畫面截圖5張 證明被告於上開時、地，駕駛C車跨越分向限制線迴轉，證人許海音所駕駛之A車因此向右閃避，而與證人鐘梓庭所騎乘之B車發生碰撞之事實。 
二、核被告所為，係犯刑法第284條前段之過失傷害罪嫌。
三、依刑事訴訟法第251條第1項提起公訴。
　　此　致
臺灣臺北地方法院
中　　華　　民　　國　 111　　年　　9 　　月　　22　　日
　　　　　　　　　　　　　    檢 察 官  劉仕國　　　
                              檢 察 官　郭宣佑
本件正本證明與原本無異
中　　華　　民　　國　 111　　年　　10　　月　　3 　　日
                              書 記 官  吳惠琪
附錄本案所犯法條全文    
中華民國刑法第284條
（過失傷害罪）
因過失傷害人者，處1年以下有期徒刑、拘役或10萬元以下罰金
；致重傷者，處3年以下有期徒刑、拘役或30萬元以下罰金。